臺灣士林地方法院刑事判決　　　　　　　　　　　　九十二年度簡上字第二三二號
　　上　訴　人
　　即　被　告　丙○○
　　　　　　　　甲○○
右列上訴人即被告因違反商標法案件，不服本院士林簡易庭九十二年度士簡字第一二
九０號，中華民國九十二年十月二十八日第一審刑事簡易判決（聲請簡易判決處刑案
號：臺灣士林地方法院檢察署九十二年度偵字第七二四一號），提起上訴，及移送併
案審理（九十二年度偵字第八五九二號），經被告為有罪之陳述，本院管轄之第二審
合議庭裁定改依簡式審判程序審理，並判決如左：
    主  文
原判決撤銷。
丙○○共同連續明知未得商標權人同意，於同一之商品，使用近似於其註冊商標之商
標，有致相關消費者混淆誤認之虞之商品而販賣，處有期徒刑伍月，併科罰金新台幣
伍萬元，有期徒刑如易科罰金以參佰元折算壹日，罰金如易服勞役以銀元參佰元即新
台幣玖佰元折算壹日，緩刑貳年。扣案如附表二編號一、二所示之仿冒襪子共參佰柒
拾捌雙、廣告看板共貳塊均沒收。
甲○○共同連續明知未得商標權人同意，於同一之商品，使用近似於其註冊商標之商
標，有致相關消費者混淆誤認之虞之商品而販賣，處有期徒刑參月，併科罰金新台幣
貳萬元，有期徒刑如易科罰金以參佰元折算壹日，罰金如易服勞役以銀元參佰元即新
台幣玖佰元折算壹日，緩刑貳年。扣案如附表二編號一所示之仿冒襪子貳佰玖拾參雙
、廣告看板壹塊均沒收。
    事  實
一、丙○○明知附表一所示註冊商標，係百慕達商耐克國際股份有限公司（下稱耐克
    公司）向經濟部中央標準局（嗣於民國八十八年一月二十六日改制為智慧財產局
    ）申請註冊，而取得商標專用權之商標（註冊號數為第四二六九二三號），專用
    於冠帽、領帶、手套、襪子、褲襪等商品上，並授權予臺灣必爾斯藍基股份有限
    公司（下稱必爾斯藍基公司）使用，專用期間至九十四年三月三十一日，現仍在
    專用期間，竟基於意圖營利之概括犯意，明知其以乙打（十二雙）新台幣（下同
    ）五百元之價格，向年籍姓名不詳之黃姓成年男子所批購使用如附表二所示商標
    之襪子，係未得商標權人同意，於同一之商品，使用近以於如附表一所示註冊商
    標之商標，有致相關消費者混淆誤認之虞之仿冒商品，竟自九十二年五月二十日
    起，在台北市○○區○○路與大南路口以其所有廣告看板設攤陳列，先後多次以
    每雙五十元之價格販售予不特定顧客牟利，復分別與甲○○、乙○○（乙○○部
    分另經檢察官聲請簡易判決處刑，經本院士林簡易庭逕以簡易處刑判決判處有期
    徒刑三月，併科罰金三萬元確定）共同基於同前之概括犯意聯絡，由丙○○以每
    日八百元之代價，先後僱用甲○○於九十二年六月二十六日及同年月二十七日，
    乙○○於九十二年七月九日及同年月十一日，連續在上開攤位販售前開仿冒襪子
    予不特定顧客牟利。嗣於九十二年六月二十七日十九時二十分許，為警當場查獲
    看顧攤位之甲○○，並扣得如附表二編號一所示仿冒襪子二百九十三雙，及丙○○所有供販賣用之廣告看板一塊；復於九十二年七月十一日二十一時許，為警當
    場查獲看顧攤位之乙○○，並扣得如附表二編號二所示仿冒襪子八十五雙，及丙○○所有供販賣用之廣告看板一塊。
二、案經必爾斯藍基公司訴由台北市政府警察局士林分局報請台灣士林地方法院檢察
    署檢察官偵查後聲請簡易判決處刑，及移送併案審理。
    理  由
一、右揭犯罪事實，業據被告丙○○、甲○○於本院行準備程序時及審理中坦承不諱
    ，核與共犯乙○○於警詢時所述情節大致相符（見九十二年度偵孝第八五九二號
    第一四頁、一五頁），並經告訴代理人朱百強、王先迪指訴歷歷，復有經濟部中
    央標準局商標註冊證影本、扣案物品照片六幀在卷可稽，且有如附表二所示襪子
    共計三百七十八雙、廣告看板二塊扣案可佐，而扣案之襪子經必爾斯藍基公司辨
    識後，認均屬仿冒品，亦有產品鑑定書二份在卷可稽。又觀之卷附扣案襪子照片
    所示，被告販賣之襪子上均使用如附表二之商標，按商標法施行細則第十五條第
    一項規定：「商標圖樣之近似、以具有普通知識經驗之一般商品購買人，於購買
    時施以普通所用之注意，有無混同誤認之虞判斷之。」，而判斷是否近似之方法
    ，應就構成各商標之主要部分異時異地隔離觀察，是否足以引起混同誤認，不能
    僅以互相比對之觀察為標準，且以主要部分經隔離觀察確屬近似為已足，不得僅
    以附屬部分呈互異，即認不構成近似，最高法院四十九年台上字第二六二七號判
    例、行政法院五十五年度判字第二二一號、五十年度判字第二號以及二十七年度
    判字第七號判例闡述甚明。而所謂「主要部分」係指商標之最顯著、最醒目，最
    容易引起消費者注意之部分。查耐克公司註冊授權必爾斯藍基公司使用如附表一
    所示之註冊商標係以如附表二之圖樣附加「ＮＩＫＥ」文字為商標之中心概念，
    是如附表二之圖樣及「ＮＩＫＥ」文字當然為商標之主要部分，使消費者根據商
    品外觀，即可與商品來源產生聯想。而被告所販賣上開襪子均使用如附表二之圖
    樣，與如附表一所示註冊商標相較，雖少了「ＮＩＫＥ」文字，惟使用主要識別
    部分之如附表二圖樣，具有普通知識之商品購買人，施以一般之注意，於異時易
    地為隔離及通體之觀察，仍不免誤認該二者之來源相同，而有混同誤認之虞，其
    構成近似之行為甚明。是本件事證明確，被告犯行均堪認定。
二、按被告丙○○、甲○○行為後，商標法第六十三條之明知為意圖欺騙他人，於同
    一商品，使用近似於他人註冊商標之圖樣之商品而販賣規定，業經修正移列為同
    法第八十二條，並經總統於九十二年五月二十八日公布，於同年十一月二十八日
    生效，刑度並未修正，而同法第六十二條第一項第一款之使用近似商標之構成要
    件，則作文字修正並移列八十一條第三款，比較新舊法，修正後新法對被告並無
    不利，自應依依刑法第二條第一項前段規定，應全部適用修正後之新法。核被告
    丙○○、甲○○所為，均犯修正後商標法第八十二條之明知未得商標權人同意，
    於同一商品，使用近似於其註冊商標之商標，有致相關消費者混淆誤認之虞之商
    品而販賣罪。被告丙○○分別與被告甲○○、乙○○間，有犯意聯絡及行為分擔
    ，均為共同正犯。被告丙○○、甲○○意圖販賣而陳列仿冒商標商品之低度行為
    ，為販賣仿冒商標商品之高度行為所吸收，不另論罪。被告丙○○、甲○○先後
    多次販賣犯行，時間緊接，所犯構成要件相同，顯係基於概括犯意而為，有連續
    犯之裁判上一罪關係，應論以一罪，並加重其刑。再被告丙○○與乙○○間於九
    十二年七月九日及同年月十一日之販賣仿冒商品犯行，雖未在聲請簡易判決處刑
    範圍，惟與本件已起訴部分之販賣行為，有連續犯之裁判上一罪關係，為
    本件起訴效力所及，且經檢察官移送併案審理（九十二年度偵字第八五九二號）
    ，本院自應就此部分併為審理。
三、原審法院認被告丙○○、甲○○罪證明確，予以論罪科刑，固非無見。惟查：(一)
    被告所販賣之襪子，係於同一商品，使用近似於他人註冊商標之商標，原判決認
    係使用相同於他人註冊商標之圖樣，容有違誤。(二)被告丙○○、甲○○共同供販
    賣用之廣告看板一塊，業經扣案，且係被告丙○○所有之物，原判決未予宣告沒
    收，尚有未洽。(三)被告丙○○、甲○○行為後，商標法於九十二年十一月二十八
    日修正施行，原審未及比較新舊法之適用，即有未合；(四)被告丙○○與乙○○共
    犯之犯行部分，原審未及審酌，亦有未合。上訴人即被告上訴意旨以已與被害人
    達成民事和解，請求從輕量刑，執以指摘原判決不當，雖無理由，惟原判決既有
    前開可議之處，自應由本院將原判決撤銷改判。爰審酌被告丙○○、甲○○為圖
    私利，竟故意侵害他人之商標專用權，嚴重侵害他人享有之智慧財產權，並破壞
    我國保護智慧財產權之國際形象，被告丙○○於九十二年六月二十七日為警查獲
    後，猶不思悔過，仍僱用乙○○繼續販賣相同商品，而於同年七月十一日再度為
    警查獲，惟念被告二人素行良好，有台灣高等法院被告全國前案紀錄表一紙在卷
    可參，且獲利非豐，犯後坦承犯行，且與被害人達成民事和解等一切情狀，分別
    量處如主文所示之刑，有期徒刑部分並諭知易科罰金之折算標準，罰金部分並諭
    知易服勞役之折算標準，以示儆懲。又被告丙○○、甲○○前均未曾受有期徒刑
    以上刑之宣告，有台灣高等法院被告全國前案紀錄表一份在卷可憑，渠等因一時
    失慮，偶罹刑典，事後已坦承犯行，並與告訴人達成民事和解，有承諾書影本一
    紙存卷足憑，經此刑之宣告後，應知警惕而無再犯之虞，本院因認暫不執行其刑
    為當，均予宣告緩刑二年，用啟自新，以觀後效。
四、扣案之如附表二編號一所示仿冒襪子二百九十三雙，係被告丙○○、甲○○犯商
    標法第八十二條之罪所販賣之物，而扣案如附表二編號二所示仿冒襪子八十五雙
    ，係被告丙○○與共犯乙○○犯商標法第八十二條之罪所販賣之物，不問屬於被
    告與否，均依商標法第八十三條之規定在各該被告主刑項下宣告沒收。又扣案如
    附表二編號一所示廣告看板一塊係被告丙○○、甲○○共同供販賣仿冒商品所用
    之物，如附表二編號二所示廣告看板一塊係被告丙○○及共犯乙○○共同供販賣
    仿冒商品所用之物，且均為被告丙○○所有，為被告丙○○陳明在卷，爰依刑法
    第三十八條第一項第二款規定，在各該被告主刑項下併為沒收之諭知。
據上論斷，應依刑事訴訟法第四百五十五條之一第一項、第三項、第三百六十九條第
一項前段、第三百六十四條、第二百七十三條之一第一項、第二百九十九條第一項前
段、修正後商標法第八十二條、第八十三條、刑法第二條第一項前段、第十一條前段
、第二十八條、第五十六條、、第四十一條第一項前段、第四十二條第二項、第七十
四條第一款、第三十八條第一項第二款，罰金罰鍰提高標準條例第二條，現行法規所
定貨幣單位折算新台幣條例第二條，判決如主文。
本案經檢察官江林達到庭執行職務。
中　　　華　　　民　　　國　　九十三　　年　　　五　　　月　　　四　　　日
                                    臺灣士林地方法院刑事第四庭
　　                                    審判長法  官  林  秀  鳳
                                              法  官  周  明  鴻
                                              法  官  何  信  慶
右正本證明與原本無異。
本件不得上訴。
                                              書記官  楊  哲  偉
中　　　華　　　民　　　國　　九十三　　年　　　五　　　月　　　七　　　日
附錄論罪科刑依據之法條：
商標法第八十二條：
　明知為前條商品而販賣、意圖販賣而陳列、輸出或輸入者，處一年以下有期徒刑、
  拘役或科或併科新臺幣五萬元以下罰金。
商標法第八十三條：
　犯前二條之罪所製造、販賣、陳列、輸出或輸入之商品，或所提供於服務使用之物
  品或文書，不問屬於犯人與否，沒收之。
